臺灣高等法院民事裁定　　　　　　　　 100年度抗字第1097號
抗　告　人　劉治漢即東帝峰工程行
抗告人因與源聯營造有限公司間假處分事件，對於中華民國100
年1月28日臺灣板橋地方法院100年度全字第22號所為裁定提起抗
告，本院裁定如下：
    主      文
抗告駁回。
抗告費用新臺幣壹仟元由抗告人負擔。
    理      由
一、按債權人就金錢請求以外之請求，欲保全強制執行者，得聲
    請假處分。請求及假處分之原因，應釋明之，釋明如有不足
    ，而債權人陳明願供擔保或法院認為適當者，法院得定相當
    之擔保，命供擔保後為假處分，民事訴訟法第532 條第1項
    、第533條準用第526條第1項、第2項分別定有明文。次按假
    處分，非因請求標的之現狀變更，有日後不能強制執行，或
    甚難執行之虞者，不得為之，同法第532條第2項亦有明文。
    所謂請求標的之現狀變更，係指為請求標的之物，其從前存
    在之狀態，已有變更或將有變更而言。而假處分係保全強制
    執行方法之一種，原為在本案請求尚未經判決確定以前，預
    防將來債權人勝訴後，因請求標的之現狀變更，有日後不能
    強制執行或甚難執行之虞者而設，至債權人聲請假處分所主
    張之權利，債務人對之有所爭執者，應於現在或將來有訴訟
    繫屬時，請求法院為本案之判決，以資解決，尚非聲請假處
    分時，先應解決之問題（最高法院69年台抗字第72號判例意
    旨參照）。
二、相對人於原法院聲請意旨略以：抗告人於民國99年5月2日、
    99年11月26日承攬伊於臺北市○○○路○段23號之探索臺北
    館新建工程之地下式水箱、屋突水箱及機坑防水、地下室壁
    體止漏發包針工程。抗告人於99年12月21日向伊請款，固經
    伊於99年12月30日簽核，惟因伊發現抗告人尚有局部工程未
    施作完成，故於100年1月3日向抗告人稱：「需殆至該項防
    水工程施作完成無誤、部分漏水問題處理完畢且通知工務所
    ，由工地主管通知相對人公司會計再行放款」等語，並經抗
    告人同意，惟抗告人竟私下電洽工地監工即訴外人朱彥達稱
    ：「業與主任談好，可以領款…請電洽公司會計放款」等語
    ，使其陷於錯誤而電洽公司會計放款。詎抗告人自100年1月
    5日領款後即未曾出面，伊利用多方管道找尋抗告人未果，
    實有日後不能強制執行或甚難執行之虞，為確保伊之權利，
    並防止抗告人持系爭支票向付款人提示或轉讓予第三人，伊
    願供擔保以補釋明，請准予禁止抗告人向付款人為付款之請
    求及轉讓第三人之假處分。
三、抗告人抗告意旨略以：因相對人位於臺北市○○○路○段23
    號之探索臺北館已完工且開幕營業，相對人卻遲遲未撤銷假
    處分，伊多次詢問相對人亦未獲得回應，導致伊金錢週轉不
    靈，無法給予材料商尾款，因而信用不良，爰遂提起本件抗
    告，請求廢棄原裁定云云。
四、經查：相對人主張抗告人尚未完工，即逕自向監工朱彥達表
    示業與主任談好，可以領款等語，致朱彥達陷於錯誤，一時
    未查即電洽相對人會計放款，並經抗告人領款完畢。而抗告
    人於領款後即未曾出面，相對人利用多方管道亦找尋未果，
    足徵抗告人有移往遠地、逃匿無蹤之情事，實有日後不能強
    制執行或甚難之行之虞，業據相對人提出簡易工程簽認單、
    支票暨簽收等件附卷可稽（見原法院卷第7-9頁），堪認已
    有相當之釋明，且相對人就其所述假處分之原因釋明不足部
    分，亦陳明願供擔保以補足之，揆諸首揭規定及說明，相對
    人依民事訴訟法第532條之規定，聲請假處分，洵屬有據。
    次查：抗告人雖辯稱其承攬之臺北市○○○路○段23號探索
    臺北館已完工且開幕營業，已無聲請假處分之必要，相對人
    應撤銷假處分云云，惟此為實體上爭執之問題，應於現在或
    將來有訴訟繫屬時，請求法院為本案之判決，以資解決，非
    本件假處分程序所得審酌。從而，原法院命相對人供擔保後
    為假處分，於法尚無不合。抗告意旨指摘原裁定不當，聲明
    廢棄，非有理由，應駁回其抗告。
五、據上論結，本件抗告為無理由。爰裁定如主文。
中    華    民    國   100    年    8     月    17    日
                  民事第十八庭
                      審判長法  官  湯美玉
                            法  官  李慈惠
                            法  官  丁蓓蓓
正本係照原本作成。
本裁定除以適用法規顯有錯誤為理由外，不得再抗告。如提起再
抗告，應於收受後10日內委任律師為代理人向本院提出再抗告狀
。並繳納再抗告費新臺幣1000元。
中    華    民    國   100    年    8     月    17    日
                            書記官  陳思云